# 请教陈老师：收购业务还是资产？

提问人：liaowenjia 时间：2011-05-09 13:00:35
背景如下：S公司原本是一私人拥有的公司，将其拥有的一个探矿权委托给外部的勘探队进行勘探活动。P公司后来收购了S公司55%的权益，收购时，未进行任何评估，收购价为双方协议价。S公司也没有建账，被收购进来之后才建帐，并委托另外的勘探队进行勘查活动。该探矿权尚属勘探阶段，还未有任何探明储量或产出。问题：P收购S公司到底是收购业务还是收购资产？
个人感觉应该系收购资产。虽然收购进来的设计图纸对之后的勘探活动有参考价值，但整个的勘探活动过程由之后的勘探队重新进行。想跟陈老师讨论的是，对于此类型的收购，您认为如何定义Process，以及output？您认为还要了解哪些关键的信息才能判断收购业务还是收购资产？

回答人：chenyiwei
回复 沙发 02068134 的帖子基本赞同你的理解。根据IFRS 3.B10： An integrated set of activities and assets in the development stage might not have outputs. If not, the acquirer should consider other factors to determine whether the set is a business. Those factors include, but are not limited to, whether the set: (a) has begun planned principal activities; (b) has employees, intellectual property and other inputs and processes that could be applied to those inputs; (c) is pursuing a plan to produce outputs; and (d)
will be able to obtain access to customers that will purchase the outputs. Not all of those factors need to be present for a particular integrated set of activities and assets in the development stage to qualify as a business.该问题涉及的主观判断成份很大，确实应当谨慎。

回答人：chenyiwei
回复 报纸 liaowenjia 的帖子在个别报表层面上可以理解为收购该资产的额外 15 ％权益份额。在合并报表层面，比照收购少数股东权益的方式处理，收购价款与该资产于收购少数股权交易日在合并报表层面的账面价值之间的差额调整资本公积处理。